臺灣臺北地方法院民事判決
111年度簡上字第45號
上  訴  人  合作金庫商業銀行股份有限公司

法定代理人  雷仲達  


訴訟代理人  吳明昌  
被 上訴 人  賴育朗即滿鑫小吃


上列當事人間請求返還借款事件，上訴人對於民國110年10月26
日本院臺北簡易庭110年度北簡字第14389號第一審判決提起上訴
，本院於民國111年7月13日言詞辯論終結，判決如下：
    主      文
原判決關於駁回上訴人後開第二項之訴部分及訴訟費用（除確定
部分外）之裁判均廢棄。
上開廢棄部分，被上訴人應給付上訴人新臺幣參拾玖萬參仟伍佰
零陸元，及自民國一百一十年五月二十七日至清償日止，按週年
利率百分之一點八四五計算之利息，暨自民國一百一十年六月二
十八日起至清償日止，逾期在六個月以內部分，按上開利率百分
之十，逾期超過六個月部分，按上開利率百分之二十計算之違約
金。
第一審訴訟費用（除確定部分外）、第二審訴訟費用由被上訴人
負擔。
    事實及理由
一、上訴人起訴主張：民國109年5月13日被上訴人賴育朗即滿鑫
    小吃，向上訴人借款新臺幣（下同）500,000元，約定自109
    年5月13日起至110年3月27日止，按週年利率1%計算利息；
    自110年3月27日起至清償日止按「上訴人定儲指數月指標利
    率」加週年利率1.005%計算利息（目前為1.845%）；若遲延
    清償本金或利息，債務視為全部到期，除上開利率計息外，
    逾期在6個月以內者，按上開利率10%，逾期超過6個月者，
    按上開利率20%計付違約金。被上訴人於110年5月7日變更店
    名為樂霖小館，變更負責人為何君毅，且上開借款已屆清償
    期，詎被上訴人尚欠393,506元（繳至110年5月27日）及其
    利息、違約金未如期清償，依約債務視為全部到期，被上訴
    人及原審被告何君毅即樂霖小館，自應負連帶清償責任等情
    。爰依消費借貸之法律關係提起本件訴訟，並聲明：被上訴
    人及原審被告何君毅即樂霖小館（下逕稱其姓名）應連帶給
    付上訴人393,506元，及自110年5月27日起至清償日止按週
    年利率1.845%計算之利息，暨自110年6月28日起至清償日止
    ，其逾期在6個月以內者，按上開利率10%，逾期超過6個月
    以上者，就超過部分，按上開利率20%計算之違約金等語。
二、原審被告何君毅則以：被上訴人為獨資商號，其權利義務主
    體為被上訴人個人，何君毅頂讓小吃店，惟未概括承受被上
    訴人因經營滿鑫小吃店所生之債權債務關係，上訴人不應向
    何君毅請求清償借款等語，並聲明：上訴人之訴駁回。
三、被上訴人經合法通知，無正當理由未到庭，亦未提出書狀為
    任何聲明或陳述。　　
四、原審為上訴人全部敗訴之判決，上訴人不服提起上訴，其主
    張略以：被上訴人未清償上訴人393,506元及其利息、違約
    金之事實，已於原審認定為真正，依消費借貸之法律關係被
    上訴人應負清償之責。並聲明：（一）原判決廢棄。（二）
    被上訴人應給付上訴人393,506元，及自110年5月27日起至
    清償日止按週年利率1.845%計算之利息，暨自110年6月28日
    起至清償日止，其逾期在6個月以內者，按上開利率10%，逾
    期超過6個月以上者，就超過部分，按上開利率20%計算之違
    約金（原審駁回上訴人請求何君毅即樂霖小館連帶給付上開
    本息及違約金部分，未據上訴人上訴，故此部分已告確定，
    非本院審理範圍）。
五、得心證之理由：
（一）按消費借貸之借用人應於約定期限內，返還與借用物種類
      、品質、數量相同之物；遲延之債務，以支付金錢為標的
      者，債權人得請求依法定利率計算之遲延利息，但約定利
      率較高者，仍從其約定利率；當事人得約定債務人於債務
      不履行時，應支付違約金，民法第478條前段、第233條第
      1項及第250條第1項分別定有明文。
（二）經查，上訴人就其主張被上訴人於109年5月13日起，向上
      訴人申貸「營運週轉金貸款」額度為500,000元，前開借
      款已屆清償期，除分別獲償部分利息、本金外，經屢次催
      繳仍未獲清償，目前共尚欠本金393,506元（繳至110年5
      月27日），自110年5月27日起至清償日止按「上訴人定儲
      指數月指標利率」加年息1.005%計付（目前為1.845%），
      遲延履行時，其逾期在6個月以內者，按上開利率10%，逾
      期超過6個月以上者，就超過部分，按上開利率20%計算之
      違約金之事實，業經提出借據、授信約定書、放款相關貸
      放及保證資料查詢單、借戶全部資料查詢單、經濟部商工
      登記公示資料、催告函及郵政收件回執等為憑（見原審卷
      第15頁至第31頁），被上訴人對於上訴人主張之前揭事實
      ，已於相當時期受合法之通知，未於言詞辯論期日到場，
      亦未提出書狀爭執，依民事訴訟法第280條第3項前段準用
      同條第1項規定，視同自認，自堪認定。是上訴人請求被
      上訴人給付如主文第2項所示之本息及違約金，自屬有據
      。
六、綜上所述，上訴人依消費借貸之法律關係請求被上訴人給付
    393,506元，及自110年5月27日至清償日止按週年利率1.845
    %計算之利息，暨自110年6月28日起清償日止，逾期在6個月
    以內者，按上開利率10%，逾期超過6個月者，按上開利率20
    %計算之違約金，為有理由，應予准許。原審為上訴人全部
    敗訴之判決，自有未洽，上訴意旨指摘原判決此部分不當，
    求予廢棄改判，為有理由，爰由本院廢棄改判如主文第2項
    所示。
七、本件事證已臻明確，兩造其餘攻擊防禦方法及證據，經本院
    斟酌後，核與判決結果不生影響，爰不另論述，併此敘明。
     
八、據上論結，本件上訴為有理由，依民事訴訟法第436條之1第
    3項、第450條、第78條，判決如主文。 
中　　華　　民　　國　　111 　年　　8 　　月　　12　　日
                  民事第三庭  審判長法　官　方祥鴻 
　　　　　　　　　                  法  官  黃鈺純　 
　　　　　　　　　                  法  官  陳裕涵
以上正本係照原本作成。
本判決不得上訴。
中　　華　　民　　國　　111 　年　　8 　　月　　12　　日
                                    書記官　林怡彣